臺灣嘉義地方法院刑事判決　　　　　　　 96年度訴字第922號
公　訴　人　臺灣嘉義地方法院檢察署檢察官
被　　　告　甲○○
上列被告因違反毒品危害防制條例案件，經檢察官提起公訴（九
十六年度毒偵字第一四四四號），本院合議庭裁定由受命法官以
簡式程序進行審理，判決如下：
    主  文
甲○○施用第一級毒品，累犯，處有期徒刑柒月。又施用第二級
毒品，累犯，處有期徒刑伍月；斜削吸管壹支，沒收之。應執行
有期徒刑拾壹月；斜削吸管壹支，沒收之。
    事  實
一、甲○○前於民國九十年間因施用毒品案件，經本院以九十年
    度毒聲字第六０一號裁定令入勒戒處所觀察、勒戒後，認無
    繼續施用毒品傾向，於九十年七月十二日執行完畢釋放出所
    。復於九十一年間因施用毒品案件，經本院以九十一年度毒
    聲字第三四七號裁定令入勒戒處所觀察、勒戒後，認無繼續
    施用毒品傾向，於九十一年九月三十日執行完畢釋放出所。
    再於九十二年間，因施用毒品案件，經本院以九十二年度簡
    字第一００九號判處有期徒刑四月，如易科罰金，以銀元三
    百元折算一日確定，於九十三年三月五日易科罰金執行完畢
    。詎仍不知悛悔，於上開觀察、勒戒執行完畢五年內，另起
    施用第一級毒品之犯意，於九十六年八月十三日十四時至十
    五時許，在嘉義市○○路與博愛路附近之萬善宮廟廁所內，
    將海洛因摻入香菸內吸用之方式，施用海洛因乙次；又另基
    於施用第二級毒品之犯意，在施用上開海洛因後，於九十六
    年八月十一日，在嘉義市○○路某不詳空屋內，另以將甲基
    安非他命燒烤後再吸用所產生煙霧之方式，施用甲基安非他
    命乙次。嗣於九十六年八月十五日九時十五分許，在其位於
    嘉義市○○里○○路六０五號住處內為警搜索查獲，並當場
    扣得其所有、用以施用毒品所用之斜削吸管一支，而於同日
    十二時五十分許，得甲○○同意採其尿液送驗，其結果呈嗎
    啡陽性反應及甲基安非他命陽性反應，始查知上情。
二、案經嘉義縣警察局報請臺灣嘉義地方法院檢察署檢察官偵查
    起訴。
    理  由
一、訊據被告甲○○對於上開事實均坦承不諱（見本院卷第22頁
    、第25頁），並有檢察官強制採驗尿液的許可書、本院九十
    六年度聲搜字第九七七號搜索票、嘉義縣警察局刑警大隊搜
    索扣押筆錄、扣押物品收據、扣押物品目錄表各乙份在卷可
    稽，復有斜削吸管一支扣案可佐；參以於九十六年八月十五
    日十二時五十分許，得被告同意採其尿液送驗，其結果呈嗎
    啡陽性反應（按施用海洛因後，經人體之水解代謝作用，會
    呈嗎啡陽性反應）及甲基安非他命陽性反應等情，有高雄市
    立凱旋醫院濫用藥物尿液檢驗報告、代號與真實姓名對照表
    各乙紙在卷可憑，均足資擔保被告於本院審理時所為之上開
    任意性自白確與事實相符，應堪採信。而被告前於九十一年
    間因施用毒品案件，經本院以九十一年度毒聲字第三四七號
    裁定令入勒戒處所觀察、勒戒後，認無繼續施用毒品傾向，
    於九十一年九月三十日執行完畢釋放出所等情，有其臺灣高
    等法院被告前案紀錄表乙份在卷可憑，是被告上開於觀察、
    勒戒執行完畢釋放後五年內施用海洛因及甲基安非他命毒品
    之犯行，至堪認定，應依法論科。
二、按海洛因、甲基安非他命分別屬毒品危害防制條例所定之第
    一級、第二級毒品，故核被告甲○○所為，係犯毒品危害防
    制條例第十條第一項、第二項之施用第一級、第二級毒品罪
    ；其施用前持有海洛因、甲基安非他命之低度行為，均為施
    用之高度行為所吸收，均不另論罪。又被告前於九十二年間
    ，因施用毒品案件，經本院以九十二年度簡字第一００九號
    判處有期徒刑四月，如易科罰金，以銀元三百元折算一日確
    定，於九十三年三月五日易科罰金執行完畢等情，則有被告
    之臺灣高等法院被告全國前案紀錄表乙份附卷可佐，其於五
    年內故意再犯本件有期徒刑以上之罪，為累犯，均應依刑法
    第四十七條第一項加重其刑。而被告所犯上開二罪，罪名互
    異，犯意各別，應分論併罰。爰審酌被告前有毒品危害防制
    條例前科之素行，高職畢業之智識程度，前曾因施用毒品而
    經觀察、勒戒程序，竟未思悔改，另起意再為上開施用毒品
    犯行，顯然缺乏禁絕毒害決心，惟審酌施用毒品犯行係屬戕
    害自身健康之行為，尚未危害他人，且被告於本院審理中均
    能坦承犯行，其犯後態度尚稱良好，並自陳已尋求醫療協助
    戒毒，亦提出嘉義榮民醫院診斷證明書乙紙為憑等一切情狀
    ，分別量處如主文所示之刑，並定其應執行刑，以資懲儆。
    至被告固陳稱：伊有協助警方破獲販賣毒品者云云，然經本
    院電詢嘉義縣警察局刑警大隊承辦警員蔡明達，被告警詢時
    所供出之綽號「阿昆」及行動電話等資料，經清查並無所獲
    ，故未因而破獲毒品來源（見本院卷第37頁公務電話紀錄）
    ，是被告自無得依毒品危害防制條例第十七條得減輕其刑之
    適用，附此敘明。
三、扣案之斜削吸管一支，固非專供施用毒品所用之器具，然為
    被告所有，且係供施用毒品所用之物，業據被告供承在卷，
    爰依刑法第三十八條第一項第二款規定宣告沒收之。
據上論斷，應依刑事訴訟法第二百七十三條之一第一項、第二百
九十九條第一項前段，毒品危害防制條例第十條第一項、第二項
，刑法第十一條前段、第四十七條第一項、第五十一條第五款、
第三十八條第一項第二款，判決如主文。
本案經檢察官陳則銘到庭執行職務。
中　　華　　民　　國　　 96　　年　 10 　月　　31 　　日
                      刑事第一庭  法　官  曾宏揚
上列正本證明與原本無異。
如不服本判決，應於判決送達後十日內向本院提出上訴狀，上訴
書狀依法應敘述具體理由，如未敘述具體理由者，應於上訴期間
屆滿後二十日內補提理由書於本院（均應附繕本）。
中　　華　　民　　國　　 96　　年　 10 　月　　31 　　日
                                  書記官  陳慶昀
附錄論罪科刑法條：
毒品危害防制條例第十條
施用第一級毒品者，處 6 月以上 5 年以下有期徒刑。
施用第二級毒品者，處 3 年以下有期徒刑。
